臺灣高雄地方法院交通事件裁定　　　　99年度交聲字第3255號
原處分機關　高雄市政府交通局
異　議　人　朱順安
上列異議人因違反道路交通管理處罰條例案件，對於原處分機關
民國99年10月27日高市交裁字第裁32-BF0000000號裁決處分聲明
異議，本院裁定如下：
    主  文
異議駁回。
    理  由
一、異議意旨略以：異議人即受處分人（以下稱異議人）朱順安
    於98年11月16日10時34分許，駕駛XES-701 號重型機車，行
    經高雄市○○○路319 號前，因「汽車駕駛人行車速度，超
    過規定之最高時速20公里以上未滿40公里」交通違規之事實
    ，經高雄市政府警察局交通警察大隊員警逕行舉發，並經原
    處分機關高雄市政府交通局依道路交通管理處罰條例第9 條
    、第40條暨違反道路交通管理事件統一裁罰基準及處理細則
    第44條規定，處罰緩新台幣( 下同)1,800元整，並依同條例
    第63條第1 項規定記違規點數各1 點。惟該XES-701 號重型
    機車是10幾年之老車，車速不可能超過40-50 公里，且據超
    速違規舉發照片並無法顯示超速事實，爰依法聲明異議，請
    求撤銷原裁定云云。
二、按汽車駕駛人，行車速度，超過規定之最高時速，或低於規
    定之最低時速，除有第43條第1 項第2 款情形外，處新臺幣
    1,200 元以上2,400 元以下罰鍰，道路交通管理處罰條例第
    40條定有明文；又汽車駕駛人駕駛汽車違反道路交通管理處
    罰條例第40條規定者，除應依該條所規定之罰鍰處罰外，並
    予記違規點數1 點，道路交通管理處罰條例第63條第1 項第
    1 款亦定有明文。又按汽車駕駛人之行為有經以科學儀器取
    得證據資料證明其行為違規者，當場不能或不宜攔截製單舉
    發者，得逕行舉發；前項第7 款之科學儀器應採固定式，並
    定期於網站公布其設置地點。但汽車駕駛人之行為屬行車速
    度超過規定之最高速限或低於規定之最低速限者，不在此限
    ；對於前項第9 款之違規行為，採用固定或非固定式科學儀
    器取得證據資料證明者，於一般道路須至少於100 公尺，於
    高速公路、快速公路須至少於300 公尺前，明顯標示之，同
    條例第7 條之2 第1 項第7 款、第2 項但書第9 款、第3 項
    亦有明定。
三、經查，本件異議人於98年11月16日10時34分許，駕駛車號XE
    S-701 之重型機車行經高雄市○○○路319 號前，經雷達測
    速照相儀器測得每小時時速63公里，以異議人有「因汽車駕
    駛人行車速度，超過規定之最高時速20公里以上未滿40公里
    」之違規事實，逕行舉發，有高雄市政府警察局舉發違反道
    路交通管理事件通知單、原處分機關裁決書、違規舉發照片
    2 紙及在卷可稽。異議人雖以違規舉發照片無法顯示超速事
    實置辯，惟查，上揭地點設立之雷達測速儀器（規格：24.0
    5GHz K-Band ，照相式）經規定定期送檢，並經由經濟部標
    準檢驗局檢驗合格（檢定日期98年6 月17日，有效日期99年
    6 月30日），有經濟部標準檢驗局98年6 月17日雷達測速儀
    檢定合格證書在卷可稽（見本院卷第14頁）。又於上開雷達
    測速儀器設立地點前方約100 公尺處設有告示牌1 面，位置
    明顯，清晰可見，有照片1 張附卷可考（見本院卷第13頁）
    。是本件舉發單位係依據經檢測合格之科學儀器拍照採證舉
    發，並無不當之處，異議人認僅有採證照片不足以推算車速
    與空言十幾年老車車速不可能超過40-50 公里等語，僅係個
    人主張，並未舉證以實其說，尚難憑採，本件異議人違規之
    事實應堪認定。
四、綜上所述，因異議人於上述時、地，駕駛前揭重型機車，行
    經最高速限40公里之路段時，以時速63公里之速度超速行駛
    ，則原處分機關依道路交通管理處罰條例第40條及第63條第
    1 項第1款規定，裁處異議人罰鍰1,800元，並記違規點數1
    點，並無違誤，異議人執上開情詞聲明異議，洵無理由，應
    予裁定駁回。另本件異議人經計入在途期間後，並無遲誤異
    議期間，附予敘明。
五、據上論結，應依道路交通案件處理辦法第18條，裁定如主文
    。
中    華    民    國   100    年    2     月    16    日
                       交通法庭  法  官  黃宣撫
以上正本證明與原本無異。
如不服本裁定，應於收受送達後5 日內向本院提出抗告狀。
中    華    民    國   100    年    2     月    16    日
                                 書記官  葉正昭